臺灣屏東地方法院刑事判決　　　　　　　　　　　　　　九十年度訴字第九三四號
　　公　訴　人　臺灣屏東地方法院檢察署檢察官
　　被　　　告　乙○○
　　選任辯護人　曾慶雲
右列被告因偽造文書等案件，經檢察官提起公訴（九十年度偵字第六七一九號），本
院判決如左：
    主  文
乙○○連續行使偽造之信用卡，處有期徒刑拾月。緩刑貳年。扣案偽造之誠泰銀行股
份有限公司、臺北銀行股份有限公司、富邦銀行股份有限公司、慶豐銀行股份有限公
司發行之信用卡各壹張、偽造大樂大賣場之聯邦銀行簽帳單持卡人聯壹張、偽造最愛
泡沫餐坊中國信託商業銀行簽帳單商店存根聯上偽造之「陳佑同」簽名壹枚、未扣案
偽造大樂大賣場之聯邦銀行簽帳單商店存根聯上偽造之「陳佑同」簽名壹枚、偽造最
愛泡沫餐坊之中國信託商業銀行簽帳單持卡人聯壹張均沒收。
    事  實
一、乙○○於民國九十年九月中旬某日，在屏東縣屏東市○○路夜市旁賓士遊樂藝場
    ，明知綽號「三吉仔」之不詳姓名成年男子所出售者為偽造之信用卡，竟意圖供
    行使之用，以每張新臺幣（下同）八千元之代價，向其購買而收受偽造之誠泰銀
    行股份有限公司（下稱誠泰銀行）卡號：0000000000000000號
    萬士達卡、臺北銀行股份有限公司（下稱臺北銀行）卡號：000000000
    00000000號VISA信用卡、富邦銀行股份有限公司（下稱富邦銀行）卡號
    ：0000000000000000號VISA信用卡、慶豐銀行股份有限公司（
    下稱慶豐銀行）卡號：0000000000000000號北港媽祖VISA信用
    卡各一張，而基於意圖為自己不法所有及偽造並行使偽造私文書之概括犯意，分
    別在上開誠泰銀行信用卡及臺北銀行信用卡上偽造陳佑同之簽名各一枚，在慶豐
    銀行北港媽祖信用卡上偽造吳佑協之簽名一枚，旋於九十年十月二十一日晚間七
    時三十九分許，持該偽造之臺北銀行信用卡至屏東縣屏東市○○街十六號「最愛
    泡沬餐坊」行使，並以複寫方式於該店一式二聯之簽帳單上偽造「陳佑同」簽名
    各一枚後交付行使以為詐術，致該店店員丙○○因陷於錯誤而受理其刷卡消費，
    乙○○並因此獲得相當於消費額三百八十元之利益而足以生損害於臺北銀行、「
    最愛泡沬餐坊」之經營者及陳佑同；又於九十年十月二十二日二十一時十七分許
    ，在屏東縣屏東市○○路五五０號「大樂大賣場」購物消費共計四千七百五十四
    元後，持前開偽造之誠泰銀行信用卡行使供刷卡簽帳以為詐術，並以複寫方式在
    一式二聯之簽帳單上偽造「陳佑同」之簽名後持交該賣場收銀員甲○○，因甲○
    ○發覺有異，報警逮捕乙○○，並扣得右開偽造之信用卡四張、偽造大樂大賣場
    之聯邦銀行簽帳單持卡人聯一張、偽造最愛泡沫餐坊中國信託商業銀行簽帳單商
    店存根聯一張。
二、案經屏東縣警察局屏東分局報告臺灣屏東地方法院檢察署檢察官偵查起訴。
    理  由
一、右揭犯罪事實，業據被告乙○○於警偵中及本院審理時均自白不諱，核與證人即
    「最愛泡沫餐坊」店員丙○○及「大樂大賣場」收銀員甲○○證述之情節相符，
    並有被告乙○○偽造之最愛泡沫餐坊中國信託商業銀行簽帳單商店存根聯、大樂
    大賣場聯邦銀行簽帳單持卡人聯各一紙、購物發票一紙等附卷可稽，復有偽造之
    誠泰銀行、臺北銀行、富邦銀行、慶豐銀行信用卡四張扣案可資佐證，是本件被
    告犯行已堪認定，應依法論科。
二、按信用卡背面之簽名，主要係供特約商店判別持卡人之身分及核對持卡人消費時
    於簽帳單上簽名之同一性，具有文書之性質，被告乙○○於收受偽造之空白信用
    卡背面，偽造他人之署名，旋持以行使之行為，係犯刑法第二百零一條之一第二
    項之行使偽造之信用卡罪、第二百十六條行使第二百十條偽造之私文書罪；又按
    依信用卡交易之過程，係持卡人向特約商店提示信用卡，由持卡人在簽帳單上簽
    名，確認交易之標的及金額，再由特約商店核對該信用卡之有效性及持卡人之身
    分同一性無訛後，將該簽帳單送交聯合信用卡處理中心請款轉知發卡機構撥款，
    故簽帳單具有持卡人與特約商店間交易契約書之性質，並具有持卡人經由聯合信
    用卡處理中心請求發卡機構撥款請求書或指示文件之性質，故行為人冒用他人名
    義於信用卡簽帳單上簽名，亦非僅構成刑法二百十七條第一項之偽造署押罪，而
    應構成刑法第二百十條之偽造私文書罪，行為人於偽造信用卡背面簽名及偽造簽
    帳單之後，持向特約商店行使，自屬行使偽造私文書之行為。故核被告乙○○所
    為，係犯刑法第二百零一條之一第二項之行使偽造信用卡罪、第二百十六條之行
    使第二百十條偽造之私文書罪，及同法第三百三十九條第一項之詐欺取財罪。被
    告乙○○意圖供行使之用而收受偽造之信用卡，進而持以行使，其收受之低度行
    為為行使之高度行為所吸收，不另論罪；公訴意旨以被告乙○○此部分所為係犯
    同條項之行使、收受偽造之信用卡罪，固非無據，然被告乙○○係以一收受行為
    同時收受四張偽造之信用卡，今該單一之收受行為既已為在後之行使行為所吸收
    ，自無庸另論，附此敘明；又被告乙○○偽造署押，為偽造私文書之階段行為，
    偽造私文書之低度行為，為行使偽造私文書之高度行為所吸收，僅論以行使偽造
    私文書罪。其先後二次各犯行使偽造信用卡罪、行使偽造之私文書罪及詐欺取財
    罪，均時間緊接，所犯構成要件相同之罪名，顯係基於概括犯意反覆為之，為連
    續犯，應依刑法第五十六條規定加重其刑。被告乙○○所犯連續行使偽造信用卡
    之目的，意在詐欺取財，是其所犯連續行使偽造信用卡罪及連續詐欺罪間，有方
    法與結果之牽連關係，應依刑法第五十五條後段牽連犯之例，從較重之連續行使
    偽造信用卡罪處斷。爰審酌被告乙○○之品性、智識程度、犯罪動機、犯罪所生
    之損害等情，及其犯罪後能積極與被害人謀求和解，主動賠償損害，有富邦商業
    銀行信用卡全行代理收款繳款憑條乙紙附卷可憑，態度良好等一切情狀，量處如
    主文所示之刑。又被告乙○○前未曾受任何刑之宣告，有臺灣高等法院被告全國
    前案紀錄表及臺灣屏東地方法院檢察署刑案資料查註紀錄表各乙份在卷可按，其
    此因一時失慮，誤罹刑章，諒其經此偵審程序及刑之宣告後，當知所警惕，信無
    再犯之虞，爰併諭知緩刑二年，以勵自新。
三、扣案偽造之誠泰銀行、臺北銀行、富邦銀行、慶豐銀行信用卡四張，應依刑法第
    二百零五條規定沒收之，公訴意旨以該等物品為被告乙○○所有，並係供犯罪所
    用之物，而贅依刑法第三十八條第一項第二款規定聲請為沒收之諭知，尚有未洽
    ；扣案偽造大樂大賣場之聯邦銀行簽帳單持卡人聯一張，及未扣案而尚不能證明
    業已滅失之偽造最愛泡沫餐坊中國信託商業銀行簽帳單持卡人聯一張，既為各該
    特約商店交付予持卡人收執而為被告乙○○所有之物，應認為被告乙○○因犯罪
    所得之物，依刑法第三十八條第一項第三款規定沒收之；又扣案之偽造最愛泡沫
    餐坊中國信託商業銀行簽帳單商店存根聯上偽造之「陳佑同」簽名一枚、未扣案
    而尚不能證明業已滅失之偽造大樂大賣場聯邦銀行簽帳單商店存根聯上偽造之「
    陳佑同」簽名一枚，應依刑法第二百十九條之規定，併予宣告沒收。
據上論斷，應依刑事訴訟法第二百九十九條第一項前段，刑法第五十六條、第二百零
一條之一第二項、第二百十六條、第二百十條、第三百三十九條第一項、第五十五條
、第七十四條第一款、第二百零五條、第二百十九條、第三十八條第一項第三款，罰
金罰鍰提高標準條例第一條前段，判決如主文。
本案經檢察官呂乾坤到庭執行職務
中      華      民國    九十一    年      一      月    十  一    日
                                      臺灣屏東地方法院刑事第二庭
                                          審判長法  官  吳永宋
                                                法  官  李淑惠
                                                法  官  陳松檀
右正本證明與原本無異。
對於本判決如有不服應於收受送達後十日內向本院提出上訴書狀上訴於臺灣高等法院
高雄分院並按他造當事人之人數附具繕本。
                                                書記官  張福山
中      華      民      國    九十一    年     一         月    十 一   日
附錄本案論罪科刑法條全文：
刑法第二百零一條之一
意圖供行使之用，而偽造、變造信用卡、金融卡、儲值卡或其他相類作為簽帳、提款
、轉帳或支付工具之電磁紀錄物者，處一年以上七年以下有期徒刑，得併科三萬元以
下罰金。
行使前項偽造、變造之信用卡、金融卡、儲值卡或其他相類作為簽帳、提款、轉帳或
支付工具之電磁紀錄物，或意圖供行使之用，而收受或交付於人者，處五年以下有期
徒刑，得併科三萬元以下罰金。
刑法第二百一十六條
行使第二百十條至第二百十五條之文書者，依偽造、變造文書或登載不實事項或使登
載不實事項之規定處斷。
刑法第二百一十條
偽造、變造私文書，足以生損害於公眾或他人者，處五年以下有期徒刑。
刑法第三百三十九條第一項：
意圖為自己或第三人不法之所有，以詐術使人將本人或第三人之物交付者，處五年以
下有期徒刑、拘役或科或併科一千元以下罰金。
